臺灣臺中地方法院民事判決 　　　　　　　　　　　 九十二年度訴字第二０三０號
　　原　　　告　古典洋酒股份有限公司
　　法定代理人　戊○○
　　訴訟代理人　己○○
　　被　　　告　甲○○
　　訴訟代理人　林軍男　律師
　　被　　　告　丙○○　　　住.
　　訴訟代理人　劉佳田　律師
　　被　　　告　丁○○　　　住.
　　訴訟代理人　陳浩華　律師
　　被　　　告　濬泰有限公司
　　　　　　　　　　　　　　設.
　　法定代理人　乙○○　　　住.
右當事人間請求損害賠償事件，於中華民國九十三年一月六日言詞辯論終結，本院判
決如左：
    主      文
被告甲○○、丙○○應連帶給付原告新台幣貳佰玖拾參萬陸仟肆佰壹拾肆元，及自民
國九十二年七月二十九日起，至清償日止，按年息百分之五計算之利息。
原告其餘之訴駁回。
訴訟費用由被告甲○○、丙○○連帶負擔。
本判決第一項原告勝訴部分，於原告以新台幣玖拾捌萬元為被告甲○○、丙○○供擔
保後，得假執行。但被告甲○○、丙○○如以新台幣貳佰玖拾參萬陸仟肆佰壹拾肆元
為原告預供擔保，得免為假執行。
原告其餘假執行之聲請駁回。
    事      實
甲、原告方面：
壹、聲明：
一、被告應連帶給付原告新台幣（下同）二百九十三萬六千四百一十四元，及自起訴
    狀繕本送達翌日（即九十二年七月二十九日）起，至清償日止，按年息百分之五
    計算之利息。
二、原告願供擔保請准宣告假執行。
貳、陳述：
一、原告將自己所有如附表所示價值新台幣（下同）二百九十三萬六千四百一十四元
    之洋酒，存放在被告濬泰有限公司（下簡稱濬泰公司）向被告丁○○所承租坐落
    台中市○○區○○里○○路二三二號倉庫內，於九十年十月六日下午二時五十分
    許，被告丁○○僱請之工人甲○○、李豐澤，於整修倉庫時不慎因焊接火花致生
    大火，倉庫付之一炬，而原告存放在倉庫中價值二百九十三萬六千四百一十四元
    之系爭洋酒，亦全部遭到燒燬，按被告甲○○、丙○○施工時，應注意未能注意
    致生損害於原告，應負侵權行為損害賠償責任；而被告丁○○就其所僱請之工人
    於定作或指示上有過失，依法應與被告甲○○、李豐澤負連帶賠償責任。至於被
    告濬泰公司因其與原告訂有倉庫契約而受有報酬，應盡善良管理人之注意，惟被
    告濬泰公司本應以嚴密之注意防止損害之發生，竟未盡該注意義務，致使給付不
    能，原告亦得請求被告濬泰公司賠償損害。爰依法訴請被告連帶賠償如聲明所示
    。
二、對被告抗辯之陳述：
（一）本件被告甲○○、丙○○、丁○○三人因被告甲○○使用氧氣乙炔不慎，致引
      燃本件火災，使原告受有財物上損害等情，業經檢察官起訴，並蒙鈞院審理在
      案，顯見被告丁○○於定作或指示上有所過失，依法須負損害賠償責任。又從
      事鐵工之工人通常在工作之前，都會將工資價錢先與雇主講清楚，才會去工作
      ，因為鐵工部分是承攬包工的，也是會經老闆同意才會去施工，被告丁○○辯
      稱其不知鐵工人員將前往施工，顯不合理。且被告丙○○先前之請款明細中，
      即有燒角鐵之工資紀錄，顯然被告丙○○有使用過燃燒器材施工，其辯稱僅用
      防水膠塗抹，未曾使用電燒施作，應無可採。
（二）原告受損部分業經被告濬泰公司核帳無誤，並有庫存明細表可參考，被告抗辯
      原告存放酒類之數量不明，顯係卸責之詞。
參、證據：提出火災證明書一份、濬泰公司函文一份、災害報告表一份、統一發票二
    十紙、付款明細表一份、八十九年七月至九十年九月倉租及庫存明細表一份為證
    。
乙、被告甲○○方面：
壹、聲明：原告之訴駁回。如受不利判決，願供擔保請准宣告免假執行。
貳、陳述：
一、原告主張其受有價值二百九十三萬六千四百一十四元之損害，被告甲○○否認之
    ，原告所提理貨包裝配送服務費之請款發票，及交付租金明細表，僅足明原告曾
    委由被告濬泰公司理貨配送及交付租金，但不足以證明火災時，原告有其主張之
    貨品在現場，並受有損害。
二、原告所提之庫存明細表，悉為庫存明細，且僅為電腦列表資料，並無當事人之簽
    名可資憑對其真實性，不足證明原告受有其主張之損害。本件火災發生於九十年
    十月六日下午二時許，則此期間出入庫之情形如？如何證明該等物品在火災發生
    時，確實存在，且確在倉庫中並遭燒燬，原告並未提出九十年十月份之存貨單、
    取貨單或倉租及庫存明細以供憑對，自無可採。原告未能舉證確受有損害，是原
    告之訴顯無理由。
丙、被告丙○○方面：
壹、聲明：原告之訴及假執行之聲請均駁回。如受不利判決，願供擔保請准宣告免假
    執行。
貳、陳述：
一、被告丙○○並非被告丁○○所僱請之修護工人，其僅是因被告甲○○到場不知何
    處漏水，甲○○乃電話通知被告丙○○到場，而丙○○到場僅告知被告甲○○何
    處漏水而已，如何施工係甲○○自行決定，系爭火災非被告丙○○施工所引起，
    被告丙○○與火災無關，且被告丙○○並未遭檢察官以公共危險罪起訴，及遭法
    院判處罪刑，原告之訴，顯無理由。
二、被告丁○○之陳述，除其「僱用甲○○外」，其餘：「僱用丙○○修理」、「丙○○告訴我要一個鐵工來配合他，所以我就請甲○○來配合」、「甲○○所要攜
    帶工具，也是丙○○交代他帶的」、「我指示丙○○到現場抓漏，並依丙○○的
    要求，需要一位鐵工來配合他」之陳述，被告丙○○均否認之。
三、被告甲○○是鐵工，對於氧氣乙炔有專門技術，且依被告甲○○於九十年十月六
    日於台中市消防局第一大隊協和分隊所做之第一次警訊筆錄之陳述「我攜帶氧氣
    乙炔管線上去，及電焊機之電焊與焊條」、「我使用氧氣乙炔熔化烤漆板突出之
    鐵條上之石綿膠，約二分鐘，就發現南側屋頂中間第二個通風管冒出大量濃煙，
    之後兩側通風管也跟著濃煙冒出。」等語，可知氧氣乙炔、電焊機、發電機均係
    被告甲○○所有，並由被告甲○○自行攜帶到現場使用，應否使用氧氣乙炔，應
    由承攬人鐵工即被告甲○○自行判斷決定。何況，被告丙○○不了解電工之事，
    也不了解亦不會使用氧氣乙炔，也未曾告訴甲○○可以使用氧氣乙炔去燒，在以
    前之刑事筆錄，被告甲○○從未供稱有依丙○○之指示用氧氣乙炔，因此審判中
    ，被告甲○○為推卸責任，說「丙○○叫我帶去的，是丙○○叫我燒」等語，根
    本不合事實，也不合情理。
四、縱使丁○○上開陳述可採，惟被告甲○○係電焊工人，如就電焊工作有專門技術
    ，所有器具均為其所有，並為其所操作，應否操作？如何操作？應為何防患措施
    ，均屬被告甲○○之職責考慮之範圍，被告丙○○就電焊之工作本屬外行，也不
    會使用，是「內行」之甲○○自無聽從外行丙○○意見之道理，被告丙○○就系
    爭火災並無任何過失責任可言，自不負損害賠償之責。
丁、被告丁○○方面：
壹、聲明：原告之訴及假執行之聲請均駁回。如受不利判決，願供擔保請准宣告免假
    執行。
貳、陳述：
一、於九十年十月間，被告丁○○接獲訴外人寬璐公司負責人徐世榮通知系爭房屋東
    側屋頂漏水，因被告丙○○之前已修理該工廠漏水多次，被告丁○○委請被告丙○○於上班時間，至訴外人寬璐公司找會計張小姐，瞭解如何處理。詎被告丙○○竟未與會計張小姐連絡，卻於寬璐公司未上班之際進入施工，防火之安排應由
    丙○○配合寬璐公司協商解決，且該倉庫已有安全之消防設備，被告丁○○對於
    防火情節，已為處置，鈞院九十一年度重訴字第六九四號民事判決擴大被告丁○○之責任，實難令人甘服。
二、又被告甲○○於九十年十月六日，逕以氧氣乙炔將石綿膠熔化之方式修補漏水，
    而施工時被告丁○○及訴外人寬璐公司會計張小姐均未在場，則被告甲○○、丙○○並未依被告丁○○之指示甚明，則被告丙○○逕自進場補漏，被告丁○○並
    不在場，何能認定被告丁○○指示或定作有過失？原告公司就此顯有誤會。況利
    用氧氣乙炔或利用石綿膠補漏，非被告丁○○所能判斷，皆由專門技術人員依其
    專業判斷施工，被告丁○○縱在現場，亦對上開專業判斷無從置喙。再由現場延
    燒情形以觀，整幢倉庫皆已燒毀，況漏水處下並無木製傢俱，被告甲○○及丙○○亦明知此係傢俱倉庫，對於危險之發生已有認識，被告丁○○根本無指示上或
    定作上之過失。
四、被告丁○○對於原告主張之損害賠償金額，爰予以否認。
參、證據：提出丙○○請款證明一份、消防裝置證明書影本乙份為證。
戊、被告濬泰公司方面：
壹、聲明：原告之訴及假執行之聲請均駁回。如受不利判決，願供擔保請准宣告免假
    執行。
貳、陳述：系爭火災係被告甲○○、丙○○工作不當所引起，被告濬泰公司對施工未
    有任何指示，係被告丁○○要求工人施作，被告丁○○要求工人施工時，亦未通
    知被告濬泰公司，系爭火災應由被告甲○○、丙○○、丁○○負，而與濬泰公司
    無關，原告所提之庫存表確屬真正，被告濬泰公司已核對無誤，原告所提之送貨
    單即為存貨單，其上如有另記載「取貨單」字樣，該記載即為原告取走貨品之數
    量，被告濬泰公司與原告大約一個月結帳確認一次。
己、本院依職權調取臺灣高等法院台中分院九十一年度上易字第一０六七號刑事卷宗
    全卷（內有本院九十一年度易字第八七七號刑事卷宗、及台灣台中地方法院檢察
    察署九十一年度他字第二五七號偵查卷宗）、本院九十一年度重訴字第六九四號
    民事卷宗。
    理　　由
一、原告起訴主張：原告將自己所有如附表所示價值二百九十三萬六千四百一十四元
    之洋酒，存放在被告濬泰公司向被告丁○○所承租坐落台中市○○區○○里○○
    路二三二號倉庫內，於九十年十月六日下午二時五十分許，被告丁○○僱請之工
    人甲○○、李豐澤，於整修倉庫時不慎因焊接火花致生大火，倉庫付之一炬，而
    原告存放在倉庫中之上開系爭洋酒，亦全部遭到燒燬，按被告甲○○、丙○○施
    工時，應注意未能注意致生損害於原告，應負共同侵行為損害賠償責任；而被告
    丁○○就其所僱請之工人於定作或指示上有過失，依法應與被告甲○○、李豐澤
    負連帶賠償責任。至於被告濬泰公司其與原告訂有倉庫契約而有報酬，應盡善良
    管理人之注意，惟被告濬泰公司本應以嚴密之注意防止損害之發生，惟被告濬泰
    公司未盡該注意義務，致使給付不能，原告亦得請求被告濬泰公司賠償損害。爰
    依法訴請被告連帶賠償如聲明所示等語。
二、被告甲○○則以：原告主張其受有價值二百九十三萬六千四百一十四元之損害，
    被告甲○○否認之，原告未能舉證確受有損害，是原告之訴顯無理由。
三、被告丙○○則以：被告丙○○並非被告丁○○所僱請之修護工人，其僅是因被告
    甲○○到場不知何處漏水，甲○○乃電話通知被告丙○○到場，而丙○○到場僅
    告知被告甲○○何處漏水而已，如何施工係甲○○自行決定，系爭火災非被告丙○○施工所引起，被告丙○○與火災無關，且被告丙○○並未遭檢察官以公共危
    險罪起訴及遭法院判處罪刑，被告丁○○之陳述，除其「僱用甲○○外」，其餘
    ：「僱用丙○○修理」、「丙○○告訴我要一個鐵工來配合他，所以我就請甲○○來配合」、「甲○○所要攜帶工，也是丙○○交代他帶的」、「我指示丙○○
    到現場抓漏，並依丙○○的要求需要一位鐵工來配合他」之陳述，被告丙○○均
    否認之。又被告甲○○是鐵工，對於氧氣乙炔專門，系爭氧氣乙炔、電焊機、發
    電機均係被告甲○○所有，並由被告甲○○自行攜帶到現場使用，應否使用氧氣
    乙炔，應由承攬人鐵工即被告甲○○自行判斷決定。何況，被告丙○○不了解電
    工之事，不了解亦不會使用氧氣乙炔，也未曾告訴甲○○可以使用氧氣乙炔去燒
    ，因此刑事審判中，被告甲○○為推卸責任，說「丙○○叫我帶去的，是丙○○
    叫我燒」等語，根本不合事實，也不合情理。又縱使丁○○上開陳述可採，惟被
    告甲○○係電焊工人，如就電焊工作有專門技術，所有器具均為其所有，並為其
    所操作，應否操作？如何操作？應作何防患措施，均屬被告甲○○之職責考慮之
    範圍，被告丙○○就電焊之工作本屬外行，也不會使用，是「內行」之甲○○自
    無聽從外行丙○○指示之道理，被告丙○○就系爭火災並無任何過失責任可言，
    自不負損害賠償之責等語置辯。
四、被告丁○○則以：九十年十月間被告丁○○接獲寬璐公司負責人徐世榮通知系爭
    房屋東側屋頂漏水後，隨即要求被告丙○○於寬璐公司上班時間，到公司找會計
    張小姐，瞭解如何處理。詎被告丙○○未與會計張小姐連絡，卻委託伊下包即被
    告甲○○於九十年十月六日，逕以氧氣乙炔將石綿膠熔化之方式修補漏水，而施
    工時被告丁○○，及原告公司會計張小姐亦均不在場，則被告甲○○、丙○○並
    未依被告丁○○之指示甚明。況利用氧氣乙炔或利用石綿膠補漏，皆由專門技術
    人員依其專業判斷施工，被告丁○○縱在現場，亦如上對專業判斷無權置喙。再
    由現場延燒情形以觀，整幢倉庫皆已燒毀，況漏水處下並無木製傢俱，被告甲○○及丙○○亦明知此係傢俱倉庫，對於危險之發生已有認識，被告丁○○根本無
    指示上或定作上之過失。另被告丁○○所出租予原告公司之系爭房屋，亦有完全
    及格之消防設備，足見被告丁○○於火災之發生，已盡完全防止之義務，並否認
    原告所主張之賠償數額等語資為置辯。
五、經查：
（一）原告主張被告甲○○及丙○○經坐落台中市○○區○○里○○路二三二號倉庫
      之所有人即被告丁○○僱請，進行該倉庫東側屋頂漏水工程，惟被告甲○○及
      丙○○未經事先告知修復時間，即於九十年十月六日下午二時二十分許，共同
      至上開倉庫東側屋頂上所架設大型廣告看板，由南往北第二根支柱處進行抓漏
      工程，因先前被告丙○○已多次在該支柱處，使用石綿膠處理漏水問題，然均
      未能根治，是日乃決定由被告甲○○先以氧氣乙炔將石綿膠熔化，被告甲○○
      原應注意使用氧氣乙炔之安全，以防止火災之發生，而依當時情形又非不能注
      意，竟不注意，致使石綿膠熔塊掉落倉庫內之傢俱上而引燃火警，並延燒該倉
      庫使倉庫內物品毀損之事實，為被告等所不爭執，且被告甲○○失火罪行，業
      經台灣高法院台中分院九十一年度上易字第一０六七刑事判決認定，論處罪刑
      在案，有本院依職權調取之上揭刑事案卷可稽，此部分事實，堪信為真正。據
      此，本件被告甲○○就系爭失火事故，應負過失侵權行為責任甚明。
（二）又被告丙○○於本件火災發生前，業受被告丁○○委請修繕補漏多次，惟均無
      法完全防漏，是被告丁○○乃連絡被告丙○○會同被告甲○○共同抓漏，此業
      據被告丁○○於另案民事審理中（即九十一年度重字第六九四號）於九十一年
      七月二十四日審理時供陳：「原告（指寬璐公司）當時稱會漏水我們是叫丙○○去修補，‧‧‧被告丙○○在此之前已經修理該工廠漏水三、四次‧‧‧」
      等語可稽，足見被告丙○○本件火災發生之前，確曾多次至上開倉庫抓漏，熟
      知倉庫漏水位置、原因。是以，被告丙○○乃事先要求被告甲○○於本件案發
      當日攜帶氧氣乙炔及電焊到場，且於當日與被告甲○○共同至上開倉庫屋頂抓
      漏，並指導被告甲○○應如何施作及在旁監督，此部分事實，亦據被告丙○○
      於九十年十月六日消防局訪談時坦供：「我指導甲○○要如何工作後‧‧‧」
      等語可憑，更且，被告甲○○於本院九十一年度易字第八七七號公共危險案件
      九十一年四月十七日審理時亦稱：「丙○○告訴我哪裡漏水之後，我用氧氣將
      該處石綿燒軟，必須燒軟挖開才可以處理，‧‧‧」、「（問：何人叫你帶氧
      氣乙炔去的？）是丙○○叫我帶去的。是丙○○叫我燒，我才知道哪裡需要燒
      。」；及於台灣高等法院台中分院九十一年度上易字第一０六七號公共危險案
      件九十一年七月十二日審理時供陳：「我沒有告訴屋主，屋主打電話給我，說
      哪裡有問題，叫我配合丙○○，什麼事情都是丙○○才知道。我們上去看，丙○○也在那裡，為何都是我的責任。若要通知屋主，也是丙○○通知，不是我
      通知。」等語；以及被告甲○○於上開另案民事訴訟本院九十一年七月二十四
      日言詞辯論時明確供陳：「九十年十月初屋主（即被告丁○○）本人打電話給
      我，叫我配合被告丙○○做修補工作，先前我曾經承攬被告丁○○另外一間房
      屋修繕而認識。九十年十月四日我打電話給被告丙○○約定十月六日下午二時
      許到現場，要我帶氧氣乙炔及電焊到場，十月六日下午我和被告丙○○在現場
      ，他帶我從後面爬上屋頂，當時無其他人在場，被告丙○○已經修補過幾次知
      道漏水處，並且指出位置後，叫我當場施工，我當時疏忽沒注意房屋下方有無
      人員或器具，我施作時被告丙○○均在旁監看。‧‧‧」等語，足證被告丙○○於本件火災當日，確與被告甲○○共同至上開倉庫屋頂抓漏，並且在旁指導
      、監督，本件工程係被告丙○○與甲○○共同承作無訛。被告丙○○否認上情
      ，所辯顯係卸責之詞，不足採信。是以，被告丙○○就被告甲○○施用氧氣乙
      炔不慎而引燃本件火災，自應負共同侵權行為連帶賠償責任。
（三）另被告甲○○及丙○○係受被告丁○○委託承作本件防漏工程，業據被告甲○○及丙○○供述在案，是被告丁○○係本件防漏工程之定作人固屬無誤。惟按
      民法第一百八十九條但書所謂「定作或指示有過失」者，係指定作有動搖鄰地
      或致鄰地崩壞之虞之土木工程，或定作人明知該承攬人之能力不能勝任其事業
      而仍使其承攬危險事業，及或隱有危險之事業，定作人知而不告知承攬人而使
      其從事該工事等情形而言。本件系爭定作物屋頂漏水之防漏工程，依一般社會
      通念，應屬一般性工事，不具危險性。又被告丁○○將屬一般性工事之防止漏
      水工程委由被告甲○○、丙○○承攬，該二人就該工程行有能力承作，自屬無
      疑。被告丁○○對該工程行之工作能力，業已善盡選任等注意義務，並無過失
      可言。復按承攬人為承攬事項之獨立主體，原則上皆係獨立依其專業技能而執
      行承攬事項，並不受定作人之指揮監督，故民法第一百八十九條揭明定作人對
      於承攬人因執行承攬事項所為之侵權行為，以不負責任為原則，應負責任為例
      外。本件失火肇事，係因甲○○於電熔石綿膠時，事前未以防火之物將電焊處
      所圍堵隔絕，以致石綿膠熔塊掉落倉庫內之傢俱上而引燃火警，衡情被告丁○○於定作或指示時，不可能指示承攬人於施工時不得或不必以防火之物圍堵防
      護電焊石綿熔塊，是系爭火災純係因承攬人之技工施作不當而引起，核非屬定
      作人於定作或指示有任何過失。況且系爭防漏工程，應由承攬人本於其專業技
      術，自行注意並採取適當防護措施，以避免熔塊掉落。被告丁○○僅為定作人
      ，對於承攬人執行承攬事項，並不負監督之責，其對於屋頂防漏之工事，無從
      瞭解其施作之方法，被告甲○○、丙○○施工時，亦完全由丙○○負責指揮監
      督。原告未舉證證明被告丁○○於定作或指示時有何過失之情事，空言主張被
      告丁○○委請甲○○配合丙○○施作時，有所過失云云，純係主觀推論之詞，
      不足採信。是本件防漏工程之定作，不具有侵害他人權利之危險性，本件火災
      之起因，純係因承攬人之技工施作不當所致，防漏是否必須以電焊行之，此為
      承攬人執行之方法，非定作本體，亦非出於定作人之指示，原告未能舉證證明
      被告丁○○就定作或指示有過失，自難令其負損害賠償責任，原告請求被告丁○○負損害賠償責任，自無理由。
（四）另原告雖復主張被告濬泰公司其與原告訂有倉庫契約而有報酬，應盡善良管理
      人之注意，惟被告濬泰公司本應以嚴密之注意防止損害之發生，竟未盡該注意
      義務，致使給付不能，原告亦得請求被告濬泰公司賠償損害云云。惟查：原告
      與被告濬泰公司，確實訂有倉庫契約，而由原告將系爭洋酒委由被告濬泰公司
      保管，為原告與被告濬泰公司所不爭執，並有原告所指之濬泰公司函文一份、
      災害報告表一份、統一發票二十紙、付款明細表一份、八十九年七月至九十年
      九月倉租及庫存明細表一份為證，固屬可採，然按倉庫除本節有規定者外，準
      用關於寄託之規定。受寄人保管寄託物應與處理自己事務為同一注意。其受有
      報酬者，應以善良管理人之注意為之。民法第六百十四條、第五百九十條定有
      明文。是受有報酬之受寄人如能證明寄託物之滅失，非其欠缺善良管理人之注
      意所致，即無賠償之責任。按本件原告置於被告倉庫保管之系爭洋酒，係倉庫
      所有人即被告丁○○委請被告甲○○、丙○○就倉庫建物施作防漏工程時，因
      被告甲○○、丙○○過失行為所致，而被告甲○○、丙○○施工時被告濬泰公
      司並不知情，致未能派員協同監督等情，復為兩造所不爭執，是本件火災確非
      濬泰公司行為所致，且該火災事件被告濬泰公司根本無從防範，系爭火災非被
      告濬泰公司所能注意，是系爭洋酒之毀損，並非被告濬泰公司欠缺善良管理人
      之注意所致，依法被告濬泰公司對原告自不負損害賠償之責，原告主張被告濬
      泰公司就系爭洋酒之損害，對原告應負債務不履行損害賠償責任，自無理由。
六、按故意或過失不法侵害他人之權利者，負損害賠償責任，民法第一百八十四條第
    一項前段定有明文；又數人共同不法侵害他人之權利者，連帶負損害賠償責任，
    民法第一百八十五條第一項前段亦定有明文；本件原告主張其寄存於被告濬泰公
    司如附表所示之貨物一批，價值計二百九十三萬六千四百一十四元，業據原告提
    出給付倉租之統一發票二十紙、付款明細表一份、及與被告濬泰公司結算之八十
    九年七月至九十年九月倉租及庫存明細表一份為證，並經被告濬泰公司之負責人
    乙○○到庭核對屬實，被告甲○○、丙○○否認原告主張受損物品之數量，拒絕
    賠償，自無理由。從而，原告請求被告甲○○、丙○○應連帶給付原告二百九十
    三萬六千四百一十四元，及自起訴狀繕本送達翌日即九十二年七月二十九日起至
    清償日止，按年息百分之五計算之利息部分，為有理由，應予准許。另被告丁○○與被告濬泰公司對原告並無損害賠償之責任，是原告請求告丁○○、濬泰公司
    應與被告甲○○、丙○○連帶賠償部分之請求，為無理由，應併予駁回。
七、本判決第一項原告勝訴部分，原告及被告甲○○、丙○○均陳明願供擔保，分別
    請求宣告假執行與免為假執行，核無不合，爰各酌定相當之擔保金額准許之。至
    原告敗訴部分，其假執行之聲請失所依附，併予駁回。
八、本件事證已臻明確，兩造其餘攻擊防禦方法，核與判決結果不生影響，爰不一一
    論列，併此敘明。
九、據上論結，本件原告之訴為一部有理由，一部無理由，依民事訴訟法第七十九條
    、第八十五條第一項前段、第二項、第三百九十條第二項、第三百九十二條第二
    項、第三項，判決如主文。
中　　　華　　　民　　　國　　九十三　　年　　　一　　　月　　　三十　　日
                                  臺灣臺中地方法院民事第三庭
~B法      官  王金洲
右為正本，係照原本作成。
如對本判決上訴，須於判決送達後廿日內向本院提出上訴狀（須附繕本）。
中　　　華　　　民　　　國　　九十三　　年　　　一　　　月　　　三十　　日
~B法院書記官
附表
品     名    　單　位　　　數  　量    單價（新台幣）   金額
ＤＥＷＡＲ'Ｓ   瓶      　 0000　  000元         0000000元
ＤＥＷＡＲ'Ｓ  禮盒　　　　0000　  000元         　９９６０１４元
               （二瓶裝）
ＨＩＮＥ─ＸＯ  瓶         000      0000元         ２８６０８０元
登喜路　　ＸＯ  瓶         000      0000元         ３０００００元
合計：0000000元
（以下空白）
